<?xml version="1.0" encoding="utf-8"?>
<word>
  <form>yalotetu</form>
  <seq step="Try to build a Stem node on a root.">
    <stem syncat="81" syncatAbbr="N" inflClass="99" inflClassAbbr="I" requiresInfl="+">
      <morph alloid="6088" morphname="6086" type="root" wordType="root">
        <shortName>yalo (mat): yalo</shortName>
        <alloform>yalo</alloform>
        <gloss>mat</gloss>
        <citationForm>yalo</citationForm>
        <stemMsa cat="81" catAbbr="N" inflClass="99" inflClassAbbr="I" requiresInfl="+" />
      </morph>
    </stem>
    <morph alloid="6207" morphname="6205" type="sfx" wordType="103">
      <shortName>-te (3PlPoss): te</shortName>
      <alloform>-te</alloform>
      <gloss>3PlPoss</gloss>
      <citationForm>te</citationForm>
      <inflClasses>
        <inflClass hvo="99" abbr="I" />
      </inflClasses>
      <inflectionClass id="99" abbr="I" />
      <inflMsa cat="81" catAbbr="N" slot="103" slotAbbr="Possessor" slotOptional="true" />
    </morph>
    <morph alloid="6202" morphname="6200" type="sfx" wordType="103">
      <shortName>-tu (2PlPoss): tu</shortName>
      <alloform>-tu</alloform>
      <gloss>2PlPoss</gloss>
      <citationForm>tu</citationForm>
      <inflClasses>
        <inflClass hvo="99" abbr="I" />
      </inflClasses>
      <inflectionClass id="99" abbr="I" />
      <inflMsa cat="81" catAbbr="N" slot="103" slotAbbr="Possessor" slotOptional="true" />
    </morph>
    <morph alloid="6276" morphname="6273" type="sfx" wordType="derivSfx">
      <shortName>-*0 (Adverbializer2): o</shortName>
      <alloform>-*0</alloform>
      <gloss>Adverbializer2</gloss>
      <citationForm>o</citationForm>
      <derivMsa fromCat="70" fromCatAbbr="adj" toCat="73" toCatAbbr="Adv" fromInflClass="0" toInflClass="0" requiresInfl="-" />
    </morph>
  </seq>
  <seq step="Try to build a Partial analysis node on a root where the category of the root is unknown (i.e. unmarked).">
    <partial syncat="81" syncatAbbr="N">
      <failure>A root can only be a "Partial" when its category is unknown, but the category here is 'N'.</failure>
      <morph alloid="6088" morphname="6086" type="root" wordType="root">
        <shortName>yalo (mat): yalo</shortName>
        <alloform>yalo</alloform>
        <gloss>mat</gloss>
        <citationForm>yalo</citationForm>
        <stemMsa cat="81" catAbbr="N" inflClass="99" inflClassAbbr="I" requiresInfl="+" />
      </morph>
    </partial>
    <morph alloid="6207" morphname="6205" type="sfx" wordType="103">
      <shortName>-te (3PlPoss): te</shortName>
      <alloform>-te</alloform>
      <gloss>3PlPoss</gloss>
      <citationForm>te</citationForm>
      <inflClasses>
        <inflClass hvo="99" abbr="I" />
      </inflClasses>
      <inflectionClass id="99" abbr="I" />
      <inflMsa cat="81" catAbbr="N" slot="103" slotAbbr="Possessor" slotOptional="true" />
    </morph>
    <morph alloid="6202" morphname="6200" type="sfx" wordType="103">
      <shortName>-tu (2PlPoss): tu</shortName>
      <alloform>-tu</alloform>
      <gloss>2PlPoss</gloss>
      <citationForm>tu</citationForm>
      <inflClasses>
        <inflClass hvo="99" abbr="I" />
      </inflClasses>
      <inflectionClass id="99" abbr="I" />
      <inflMsa cat="81" catAbbr="N" slot="103" slotAbbr="Possessor" slotOptional="true" />
    </morph>
    <morph alloid="6276" morphname="6273" type="sfx" wordType="derivSfx">
      <shortName>-*0 (Adverbializer2): o</shortName>
      <alloform>-*0</alloform>
      <gloss>Adverbializer2</gloss>
      <citationForm>o</citationForm>
      <derivMsa fromCat="70" fromCatAbbr="adj" toCat="73" toCatAbbr="Adv" fromInflClass="0" toInflClass="0" requiresInfl="-" />
    </morph>
  </seq>
</word>